【裁判字號】    90,訴,812
【裁判日期】    900529
【裁判案由】    違反藥事法
【裁判全文】
臺灣桃園地方法院刑事判決                            九十年度訴字第八一二號
    公訴人  臺灣桃園地方法院檢察署檢察官
    被  告  甲○○
右列被告因違反藥事法案件，經檢察官提起公訴（八十九年度偵字第一六四三七號）
，本院判決如左：
    主  文
甲○○共同輸入禁藥，處有期徒刑捌月，緩刑伍年。
    事  實
一、甲○○明知含ＰＨＥＮＴＥＲＭＩＮＥ成分之安非他命類藥品，業據行政院衛生
    署於民國（下同）六十九年十二月八日以衛署藥字第三０一一二四號公告為禁止
    使用之藥品及未經核准擅自輸入非自用之藥品，均屬禁藥，不得輸入，竟與年籍
    不詳綽號「小國」之成年男子基於輸入禁藥之犯意聯絡，由「小國」以免費招待
    甲○○前往泰國旅遊為對價，一同於八十九年七月四日前往泰國曼谷，並由「小
    國」於翌（五）日凌晨在泰國數谷某飯店內，交付藏置含有ＰＨＥＮＴＥＲＭＩ
    ＮＥ成分之如附表所示編號一藍色蓋白色體膠囊之安非他命類藥品（毛重十三公
    斤）及未經核准輸入之非自用含有ＢＩＳＡＣＯＤＹＬ西藥成份之如附表所示編
    號五白色圓形糖衣錠（毛重三點五公斤）之旅行箱乙只（該箱內另藏置有非屬禁
    藥之未含西藥成分之如附表所示編號二紫色圓形錠毛重七點五公斤、編號三藍色
    圓形膜衣錠二點三公斤及編號四藍色圓形糖衣錠十二點五公斤），並由甲○○於
    八十九年七月五日中午十二時十分許，搭乘泰國航空公司ＴＧ─６３４號班機，
    利用其自泰國曼谷返回國內之機會，將上開禁藥乙批輸入國內。嗣甲○○攜帶藏
    置上開禁藥之旅行箱乙只通過中正國際機場入境海關第十五號檢查檯檢查時，為
    財政部台北關稅局人員及內政部警政署航空警察局警員當場查獲上情，並扣得上
    開禁藥乙批（業據台北關稅局以八十九年八月四日八九乙字第一六七六號處分書
    處分沒入）。
二、案經財政部台北關稅局移請臺灣桃園地方法院檢察署檢察官偵查起訴。
        理  由
一、右揭事實業據被告甲○○迭次於警、偵訊中及本院審理時坦承不諱，復有出入境
    登記表影本、台北關稅局扣押貨物清單表影本、被告個人護照影本各乙紙及扣案
    之上開如附表所示編號一、五之禁藥乙批，在卷可稽，且扣案之上開如附表所示
    編號一、五所之禁藥乙批，經送請行政院衛生署藥物食品檢驗局鑑定之結果，其
    中編號一之藥品，確含有ＰＨＥＮＴＥＲＭＩＮＥ成分，而編號五之藥品，確亦
    含有ＢＩＳＡＣＯＤＹＬ之西藥成分，此有該署八十九年九月二日衛署藥字第０
    八九００一二一一七號函及其檢驗成績書影本各乙份可佐，足堪認定。被告犯行
    已臻明確，應予依法論科。
二、核被告所為，係犯藥事法第八十二條第一項之輸入禁藥罪。被告就所犯上開之罪
    與「小國」間，有犯意聯絡及行為分擔，為共同正犯。爰審酌被告明知上開藥品
    乙批均為禁藥，竟將之輸入國內，數量更分別多達十三公斤及三點五公斤，已嚴
    重損及社會安全、國人健康及被告犯罪後之態度等一切情狀，量處如主文所示之
    刑。惟被告前未曾受有期徒刑以上刑之宣告，此有刑案被告全國前案紀錄表乙份
    可佐，其因一時疏慮，致犯本罪，經此教訓，當知所惕勵，而無再犯之虞，爰本
    院認對其所宣示之刑，以暫不執行為適當，並諭知緩刑五年，以啟自新。至於扣
    案之上開如附表所示編號一、五之禁藥乙批（總毛重十六點五公斤），業據台北
    關稅局於八十九年十月二日以八九乙字第二七００號處分書依法處分沒入在案，
    此有該處分書影本乙份可稽，爰對之不另為沒收之諭知，附此敘明。
三、本件公訴意旨另以：被告於右揭時地所查獲藥品，另有上開如附表所示編號二、
    三、四之藥品乙批，因認被告此部分所為，亦涉有違反藥事法第八十二條第一項
    之輸入禁藥罪嫌云云。按「犯罪事實應依證據認定之，無證據不得推定其犯罪事
    實」，刑事訴訟法第一百五十四條定有明文。訊據被告固坦承於右揭時地亦遭查
    獲上開如附表所示編號二、三、四之藥品乙批，並有扣案之上開如附表所示編號
    二、三、四之藥品乙批，在卷可稽，雖堪認定，惟扣案之上開如附表所示編號二
    、三、四之藥品，經送行政院衛生署藥物食品檢驗局鑑定之結果，不僅均未含有
    ＰＨＥＮＴＥＲＭＩＮＥ成分，且亦均未含有其他ＣＡＦＦＥＩＮＥ、ＤＩＥＴ
    ＨＹＬＰＲＯＰＩＯＮ、ＦＥＮＦＬＵＲＡＭＩＮＥ、ＭＥＴＨＡＭＰＨＥＴＡ
    ＭＩＮＥ、ＰＨＥＮＹＬＰＲＯＰＡＮＯＬＡＭＩＮＥ等西藥成分，此有該局八
    十九年八月三十日藥檢壹字第八九一一八六九號函及其檢驗通知書各乙份可稽，
    而堪認定，則被告於右揭時地輸入上開如附表所示編號二、三、四之藥品乙批，
    自非屬藥事法所規定禁藥之列，至為顯然。此外，復查無其他積極事證足資證明
    被告確有公訴人所指此部分輸入禁藥之犯行，自屬不能證明被告此部分之犯罪，
    惟因公訴人此部分所訴與經本院上開論罪科刑部分間，有包括一罪之裁判上一罪
    關係，爰不論為無罪之諭知。
據上論斷，應依刑事訴訟法第二百九十九條第一項前段，藥事法第八十二條第一項，
刑法第十一條前段、第二十八條、第七十四條第一款，判決如主文。
本案經檢察官陳美華到庭執行職務。
中      華      民      國       九十     年     五     月   二十九   日
                          臺灣桃園地方法院刑事第四庭
                              法  官  林 晏 鵬
右正本證明與原本無異。
如不服本判決，應於判決送達後十日內向本院提出上訴狀( 應附繕本 )，上訴於
臺灣高等法院。
                              書記官  張 雅 慧
中        華        民        國   九十   年   六   月    二十九    日
附論罪科刑依據之法條：藥事法第八十二條
第八十二條
製造或輸入偽藥或禁藥者，處七年以下有期徒刑，得併科新臺幣十五萬元以下罰金。
犯前項之罪，因而致人於死者，處無期徒刑或七年以上有期徒刑，致重傷者，處三年
  以上十年以下有期徒刑。
第一項之未遂犯罰之。


司法院資訊處製作；財團法人民間司法改革基金會備份。
